【裁判字號】    95,交訴,20
【裁判日期】    950505
【裁判案由】    公共危險等
【裁判全文】
臺灣新竹地方法院刑事判決              95年度交訴字第20號
公  訴  人  臺灣新竹地方法院檢察署檢察官
被      告  乙○○
上列被告因公共危險等案件，經檢察官提起公訴（95年度調偵字
第23號），本院依簡式審判程序判決如下：
    主  文
乙○○服用酒類，不能安全駕駛動力交通工具而駕駛，處有期徒
刑貳月；又因過失傷害人，處有期徒刑月；又駕駛動力交通工
具肇事，致人受傷而逃逸，處有期徒刑拾月；應執行有期徒刑壹
年貳月。
    事實及理由
壹、構成犯罪事實：
    乙○○明知服用酒類或其他相類之物後，將使其駕駛車輛時
    之注意力減低、反應能力變慢，而危及其他用路人之行車往
    來安全，竟於民國94年10月30日凌晨2 時許，在其位於新竹
    市○區○○里○○鄰○○街154 號住處飲用含有酒精成份之啤
    酒4 、5瓶，已達不能安全駕駛動力交通工具之狀態後， 竟
    仍於同日凌晨3 時許，駕駛車牌號碼7460－FU號自用小客車
    ，沿新竹市○○路由火車站往武陵路方向（即由東往西方向
    ）行駛，嗣於同日凌晨3 時44分，途經新竹市○○路與經國
    路交岔口，本應注意汽車行駛至交岔路口，轉彎車應讓直行
    車先行；且駕駛人應注意車前狀況，並隨時採取必要之安全
    措施，以避免危險之發生，而依當時之天候晴、夜間有照明
    、路面無缺陷亦無障礙物及視距良好等情，客觀上亦無不能
    注意之情事，仍貿然於酒後駕車，適其前方對向有由甲○○
    所騎乘車牌號碼TGM－672號輕型機車，沿新竹市○○路由武
    陵路往火車站方向（即由西往東方向）行駛，乙○○因其酒
    後注意力減低、反應能力變慢，而已達不能安全駕駛情狀，
    加以並未警戒前方人車動態，竟仍貿然左轉，致其所駕駛之
    上開自小客車左前保險桿撞擊甲○○騎乘之上開機車左側，
    因而造成甲○○人車倒地，致其受有左股骨幹遠端開放性骨
    折及壓碎傷，及左脛腓骨近端開放性骨折等傷害。詎乙○○
    因緊張並未停車為適當之救護及處置，竟另行起意，逕行駕
    車逃逸離去。嗣經路人林書豪及駕車行經該處之李子平分別
    報警處理，經警及救護人員到達後，除先將甲○○送醫急救
    外，嗣於同日凌晨4時30分許，循線在設於新竹市○○路169
    號之「中正凱悅KTV」查獲乙○○，嗣並於同日凌晨4時38分
    許，經以酒精測定器測試乙○○呼、吐氣所含酒精濃度值達
    0.86MG／L即每公升0.86毫克。
貳、程序方面：
    本件被告所犯公共危險等罪，非死刑、無期徒刑、最輕本刑
    為3 年以上有期徒刑之罪，或高等法院管轄第一審之案件，
    被告於本院準備程序進行中，就被訴事實為有罪之陳述，經
    本院合議庭認合於新修正刑事訴訟法第273 條之1 第1 項之
    規定，裁定進行簡式審判程序，此合先敘明。
、認定犯罪事實所根據的證據及理由：
（一）被告乙○○於檢察官偵查中、本院準備程序及簡式審判程
      序訊問時之自白。
（二）告訴人即被害人甲○○於警局詢問時、偵查中及本院簡式
      審判程序中之指訴。
（三）證人即發生事故後報警之林書豪及李子平分別於警詢時之
      證述。
（四）道路交通事故現場圖、道路交通事故調查報告表（一）、
      （二）各1 份及車禍現場照片16幀在卷可證。
（五）行政院衛生署新竹醫院診斷證明書2 份附卷可查。
（六）汽機車駕駛人酒後生理協調平衡檢測紀錄表、刑法第185
      條之3 案件測試觀察紀錄表、（呼氣）酒精測定紀錄表各
      1 份及新竹市警察局舉發違反道路交通管理事件通知單影
      本附卷可憑。
肆、論罪科刑的理由：
一、被告乙○○所為，係犯刑法第185 條之3 服用酒類不能安全
    駕駛動力交通工具而駕駛罪、同法第284 條第1 項前段之過
    失傷害罪及同法第185 條之4 肇事逃逸罪。
二、數罪併罰：被告所犯上開3 罪，犯意各別、行為互殊，罪名
    亦不相同，應予以分別論罪，合併處罰之。
三、刑罰加重事由：
  (一)道路交通管理處罰條例：按汽車駕駛人，酒醉駕車，因而致
    人受傷，依法應負刑事責任者，加重其刑至2 分之1 ，道路
    交通管理處罰條例第86條第1 項定有明文。被告酒醉駕車，
    有上開酒精測定紀錄表可查，是其因而致甲○○受傷，係依
    法應負過失傷害罪刑事責任者，是就過失傷害罪部分，即應
    予加重其刑至2 分之1 。
四、科刑：審酌被告於服用酒類不能安全駕駛動力交通工具之情
    形下，竟駕駛動力交通工具，無視法規禁令及其他道路使用
    人之安危；又違反道路交通安全規則，未注意車前狀況及未
    讓直行車先行之過失程度，並因緊張於駕車肇事後，未採取
    即時之救護作為，卻逃離現場，罔顧受傷者生命、身體安全
    及被害人甲○○所受之傷勢、犯罪所生之危害、犯罪後雖坦
    承犯行且亦有到醫院探視被害人之情，然未能與被害人達成
    民事和解之態度等一切情狀，分別就所犯上開3 罪各判處如
    主文所示之刑，並定其應執行之刑，以示懲儆。至公訴人對
    於被告過失傷害罪部分具體求刑科處最高刑度有期徒刑6 月
    ，本院參酌被告之過失情節、被害人之受傷程度以及被告亦
    確曾到醫院探視被害人等情，認求刑尚屬過重，附此敘明。
伍、適用法律依據：
一、程序法方面：依刑事訴訟法第273 條之1 第1 項、第299 條
    第1 項前段、第310 條之2 。
二、實體法方面：道路交通管理處罰條例第86條第1 項，刑法第
    185 條之3 、第185 條之4 、第284 條第1 項前段、第51條
    第5 款，罰金罰鍰提高標準條例第1 條前段，判決如主文。
本案經檢察官魏廷勳到庭執行職務。
中    華    民    國    95    年    5     月    5     日
                  交通法庭法  官  馮俊郎
以上正本證明與原本無異。
如不服本判決，應於判決送達後10日內向本院提出上訴狀（應附
繕本），上訴於臺灣高等法院。
中    華    民    國    95    年    5     月    9     日
                          書記官  柯雅菱
附錄本案論罪科刑實體法條全文：
＊刑法第185 條之3 ：
服用毒品、麻醉藥品、酒類或其他相類之物，不能安全駕駛動力
交通工具而駕駛者，處1 年以下有期徒刑、拘役或3 萬元以下罰
金。
＊刑法第185 條之4 ：
駕駛動力交通工具肇事，致人死傷而逃逸者，處6 月以上5 年以
下有期徒刑。
＊刑法第284 條第1 項：
因過失傷害人者，處6 月以下有期徒刑、拘役或500 元以下罰金
。致重傷者，處1 年以下有期徒刑、拘役或500 元以下罰金。


司法院資訊處製作；財團法人民間司法改革基金會備份。
